臺灣高等法院臺南分院刑事判決　　　　　　　　　九十三年度上更(二)字第二二號
　　上　訴　人
　　即　被　告　乙○○
　　選任辯護人　洪梅芬律師
　　　　　　　　李季錦律師
　　　　　　　　何冠慧律師
右上訴人因違反毒品危害防制條例案件，不服臺灣臺南地方法院九十年度訴字第一四
一○號中華民國九十一年六月二十一日第一審判決（起訴案號：臺灣臺南地方法院檢
察署年度偵字九十年度偵字第一一六七四號），提起上訴，判決後，經最高法院第二
次發回更審，本院判決如左：
    主  文
原判決撤銷。
乙○○共同販賣第一級毒品未遂，處有期徒刑捌年。扣案海洛因壹包（驗餘淨重壹點
柒捌公克）沒收銷燬之，毒品海洛因外包裝壹個、行動電話壹具沒收。
    事  實
一、乙○○曾於民國（下同）九十年二月間，因違反毒品危害防制條例案件，經臺灣
    高雄地方法院判處有期徒刑八月確定（不構成累犯），猶不知警愓。緣甲○○在
    台南市○○路六三四巷八一弄二號前因持有第一級毒品海洛因，為警於九十年十
    月九日九時二十分許查獲，經警員授意，於同日下午六時五十二分以行動電話0
    000000000號撥打行動電話0000000000號（原判決誤載為0
    000000000號）與綽號「米粉」之姓名、年籍均不詳之成年女子聯絡佯
    裝要向其購買毒品海洛因新台幣（下同）八千元，綽號「米粉」者隨即撥打「乙
    ○○」之行動電話0000000000號與乙○○聯繫，乙○○遂與綽號「米
    粉」者基於共同意圖營利之犯意聯絡，於九十年十月九日十九時二十分許，由乙
    ○○攜帶第一級毒品海洛因一包（驗餘淨重一．七八公克），前往臺南市○○路
    與北安路口之延平市場附近，欲販賣交與經警授意，喬裝購買毒品海洛因之甲○
    ○，惟未及交付即遭當場埋伏之警員逮捕，致未得逞，並扣得海洛因一包（驗餘
    淨重一．七八公克、包裝重○點二二公克）、用以與「米粉」聯絡之行動電話一
    具，而查悉上情。
二、案經臺南市警察局第二分局報請臺灣臺南地方法院檢察署檢察官偵查起訴。
    理  由
一、訊據上訴人即被告乙○○矢口否認與「米粉」共同販賣毒品，辯稱：
    (1)被告並無證人甲○○在警訊筆錄及公訴意旨上所謂「阿松」之外號，且其與甲
      ○○並不認識，證人甲○○純係依口卡片指認被告，並未當面指認。
    (2)被告於九十年十月九日晚間七時二十分許，在臺南市○○路與北安路口之延平
      市場附近，正在吃包子之際，為警方查獲身上持有含袋重約二公克之海洛因一
      包，係向綽號「米粉」之女子以八千元購得，用來自己施用，並無與証人甲○
      ○約定交易，或與綽號「米粉」之女子共同販賣海洛因之事；再警員均未在被
      告身上或處所扣得任何各種販賣海洛因毒品之器具，如磅秤或電子秤、夾鏈袋
      等物，自難僅憑證人甲○○前後矛盾之證詞，及扣案之少量海洛因，即認被告
      確有販賣之犯行云云。
二、經查：
（一）被告乙○○係於九十年十月九日晚間七時二十分許，因持有第一級毒品海洛因
      一包，在臺南市○○路、北安路口之延平市場附近為警查獲之事實，業據被告
      於警、偵訊、原審及本院審理時坦白承認，且有被告所持有之毒品海洛因一包
      扣案可資佐證。該扣案之粉末經初步檢驗及送請法務部調查局檢驗結果均含海
      洛因成份，淨重一點七八公克（包裝重○點二二公克），有臺南市警察局第二
      分局毒品初步檢驗報告單及法務部調查局九十年十月十七日鑑定通知書各一紙
      附卷可稽（警卷八頁、原審卷十六頁），足認被告此部分自白與事實相符，而
      可信採。
（二）被告乙○○雖辯稱該包海洛因係當日在延平市場附近向綽號「米粉」之女子購
      得，並無與綽號「米粉」之女子販賣毒品與証人甲○○云云。惟查：
    本件原係臺南市警察局第二分局警員於九十年十月九日九時二十分許在台南市
      ○○路六三四巷八一弄二號前，查獲證人甲○○持有毒品海洛因，欲追查上手
      毒品來源，始在甲○○配合下，於當日下午六時五十二分許，撥打綽號「米粉
      」者之行動電話0000000000號假意購買八千元海洛因，並約定晚間
      七時二十分許，在上址延平市場附近交易，因而查獲被告，業據證人甲○○於
      警訊時證述甚詳，核與證人即台南市警察局第二分局警員錢曉和證稱：「（問
      ：警察查到甲○○時你有在現場？）沒有，是博愛派出所抓到的，甲○○本案
      有作筆錄，後來派出所把甲○○移到分局刑事組，刑事組這部分是我們承辦的
      ，當時甲○○講他是向阿松、米粉買，我們就叫甲○○當場打電話00000
      00000，他說這電話是米粉的。」「（問：當時為何沒有打電話給阿松？
      ）他說乙○○和米粉是一夥的，有時是乙○○來，有時是米粉來，有時是一起
      來。」「（問：甲○○打電話時如何說？）他說要向他買毒品，原約定在臺南
      高工前面夜市廣場，我們五個人就跟甲○○一起去，開兩輛車去，後來米粉跟
      甲○○有再聯絡，米粉說改在查獲地點公園路延平市場，當時甲○○坐在我的
      車內，我們兩部車並沒有靠近市場，我們的車是普通的偵防車，與一般的自小
      客車相同沒有標示，我們等他出現，後來被告出現，甲○○就指認說那個人就
      是阿松，我們就向前去抓他，當時甲○○沒有出面，而坐在車內。」「（問：
      當時甲○○有無對阿松說要買多少錢？）當時有說用多少錢買，筆錄上有記載
      ，我的印象是八千，沒有說買多少重量。」「（問：後來在分局作筆錄時，有
      無讓被告和甲○○當面指認？）本來我們要保護證人，不過在辦公室問話時被
      告應該有看到甲○○。」「（問：你幫甲○○作筆錄時有無用不當的手段？）
      沒有。」「（問：被告出現時，現場是否有很多人？）是的，當場有很多人，
      甲○○說就是在那邊吃包子的那個人。」「（問：甲○○當時是說搖頭丸、安
非他命或者海洛因？）是說海洛因。」「（問：甲○○的尿液有無送驗？）有
      的，是海洛因陽性反應。」等語相符（見本院上訴卷第四二至第四四頁）。
    被告雖於本院更二審準備程序中辯稱【該包海洛因係當日在延平市場附近向綽
      號「米粉」之女子購得，由「米粉」將海洛因交付，並非販賣証人甲○○】云
      云（見本院更二審卷第五十頁）。核與被告於本院上訴審調查時稱【海洛因是
      綽號「阿成」之人交付】等語，前後就該包海洛因如何取得之重要之點，所為
      之陳述前後不符（見本院上訴卷第三十六頁），則若果真被告並無販賣或與「
      米粉」之女子共同販賣海洛因與証人甲○○，則就該包毒品海洛因之來源，及
      如何取得一事豈有前後陳述不符之理。況經原審調閱證人甲○○之00000
      00000號、「米粉」所使用之0000000000號及被告所使用之0
      000000000號行動電話之通聯記錄結果，顯示證人甲○○先後於該日
      十八時五十二分○五秒、十九時九分三一秒、十九時九分三二秒撥打電話予「
      米粉」，「米粉」先後於十九時四分十三秒、十九時十一分二九秒、十九時十
      五分五六秒、十九時十五分五七秒與甲○○通話，「米粉」隨即於十九時十分
      十二秒與被告通話，被告於十九時六分零八秒、十九時十分五六秒與「米粉」
      通話，此有前開三人之行動電話通聯記錄卷內足憑（原審卷四六、一四三、一
      四九頁）。証人甲○○與「米粉」間之聯繫，被告與「米粉」間之聯繫密切，
      被告於原審審理及本院更二審審理時，所稱與「米粉」聯繫是要向她購買毒品
      云云（見本院更二審卷第八十九頁），然此與其在警訊中所稱係向「成仔」購
      買海洛因等語已經前後矛盾（見警訊卷第一頁反面）；且被告為警查獲時所持
      有之海洛因重五分（含袋約二公克），市值為八千元，業據被告所是承（警卷
      一頁反面、原審卷十頁、本院更二審卷第五十頁）），而此與證人甲○○打電
      話向「米粉」所購買之海洛因數量價格適相符合（警卷四頁反面、原審卷一六
      ○頁），足認被告於證人甲○○向「米粉」表示欲購買毒品後，經「米粉」電
      話聯繫，於約定之交易時間，攜帶約定數量之海洛因，出現於約定之交易地點
      ，顯可確認被告係經「米粉」聯繫，始出面與證人甲○○進行毒品交易等情，
      應為明灼，被告與綽號「米粉」之成年女子就本件販賣毒品海洛因，彼等顯有
  行為之分擔及犯意之聯絡甚明，被告上開所辯，自難信採。
（三）證人甲○○雖於原審及本院審理時雖翻異前詞，改稱不認識被告，且未進行指
      認，又於警訊時因毒癮發作，對陳述內容並不清楚云云（原審卷一六○頁反面
      、一七○頁、本院更一審卷第一七０頁起至第一七一頁、本院更二審卷第八十
      四頁）。然：
    證人即臺南市警察局第二分局刑事組偵查員錢曉和於原審則證稱當時在警局有
      拿口卡供証人甲○○指認，後來証人甲○○與被告互相看到，當時甲○○立即
      指認被告，且甲○○於警訊中意識清楚，並無毒癮發作等情（見原審卷一六七
      頁）；核與証人甲○○上開所述已有不同，則証人甲○○事後翻異前詞所為之
      上開証詞，已難信採。
    再觀之証人甲○○指認之【被告口卡片】之照片（見警訊卷第六頁），又核與
      被告於偵查中所拍攝之照片（見偵查卷第十頁）二者像貌並無太大之改變，縱
      令依証人甲○○所稱【被告為警查獲後並未就被告本人進行指認】云云為真實
      。但証人甲○○既就被告上開口卡片進行指認，此有証人甲○○在該口卡片親
      自簽名為証；而該口卡片上被告之照片與其現狀並無明顯之不同，証人甲○○
      豈有指認錯誤或其所稱之【因毒癮發作而亂指認】之理。
    此外，証人甲○○經本院訊及當日配合聯繫綽號【米粉】購買海洛因，並緝獲
      被告之情節，証人甲○○稱【（此次是否配合警方要查緝毒品的上手？）是的
      ，我告訴警方是向綽號「阿松」的人買毒品。】、【（既然是要向「阿松」買
      毒品，為何要與「米粉」聯繫？）我是說要向「米粉」買，因為「阿松」有時
      找不到人，他們兩人的電話都相同，我都打這支電話聯繫，我打這支電話時都
      是「米粉」接的，交貨的是「米粉」。】、【（既然「米粉」交貨為何要跟警
      員說是向「阿松」買的？）我在派出所時是說「米粉」是跟「阿松」在一起的
      ，我都跟「米粉」買，他們都一起來交貨。】、【（此次約在何處交貨？）延
      平市場附近統一超商對面的巷子。】、【（有無與警方到約定地點？）我在巷
      口時警察就先下去。】、【（當時「米粉」有否出現？）當時他與我在通電話
      。】、【（「米粉」有否說他在何處？）有，他說他在延平市場巷子裡面賣鹽
      酥雞的攤子那裡。】、【（被告人在何處？）不知道。】、【（有沒有告訴警
      方，「米粉」人在鹽酥雞的攤子那裡？）有，所以警方先下車。】等語（見本
      院更二審卷第八十四頁起至第八十七頁）。而衡諸本件並無証據足認警員與被
      告前有所認識，而本次係証人甲○○配合警方而以釣魚之方式與綽號【米粉】
      之人聯繫交易，被告隨即攜帶同數量之海洛因（即八千元之海洛因，見本院更
      二卷第五十頁）出現在約定之交易地點，而本件交易地點又係【人來人往之市
      場附近】，則若非證人甲○○之示意，警員顯無查獲被告之可能；是証人甲○
      ○上開所為之【不認識被告，且未進行指認，又於警訊時因毒癮發作，對陳述
      內容並不清楚，被告並非販賣海洛因之人云云，顯係事後附合、迴護被告之詞
      ，自無足取。
    再查，証人甲○○於本院更一審審理時雖稱【其所使用之000000000
      0號行動電話係向他人借用，而0000000000號行動電話號碼係從該
      借用手機的記憶裡找出來的】云云（見本院更一審卷第一七一頁起至第一七二
      頁）。然查對於借予手機者之住址卻又稱不知道，已違反常理，又毒品交易係
      屬違法之行為，衡情雙方均應具有相當信任者始可能進行交易，焉有從借用手
      機之記憶中查得之電話即可購買毒品之理，顯與經驗法則有違，是證人甲○○
    上開証詞，亦屬意圖迴護之詞，不足採信。
    至於証人甲○○於警訊時雖證稱：在九十年六月份就開始向被告及「米粉」購
      買海洛因毒品；有時是被告或「米粉」獨自一人前來，有時則是二人一併前來
      與我交易等語（警卷四頁反面），並非證述六月間係向被告購買，且被告前因
      施用毒品經臺灣高雄地方法院裁定強制戒治後，即自當日起在臺灣屏東戒治所
      接受強制戒治，直至同年七月二日始停止戒治出所，是証人甲○○上開之証詞
      ，尚不足以作為被告涉犯【自九十年六月間起，至同年十月八日止，在臺南縣
      永康市臺南高工對面夜市廣場、永康市○○路與中山南路之水果攤前、及臺南
      市○○路延平市場等處，與綽號「米粉」之人連續多次販賣第一級毒品海洛因
      予甲○○】犯行有罪之証據（詳後述五）；是縱令被告並非綽號【阿松】之人
      ，但本院綜合前開被告所辯關於【本次扣案之該包海洛因係當日在延平市場附
      近向綽號「米粉」之女子購得，並無與綽號「米粉」之女子販賣毒品與証人甲
      ○○】，尚不足採信；且証人甲○○配合警方查獲被告之情節及指認之被告口
      卡片、綽號「米粉」女子與証人甲○○、被告關於本次販賣毒品電話聯絡之通
      聯紀錄等情，足認被告與綽號【米粉】就本次之販賣毒品海洛因與証人甲○○
      部分，彼此間有犯意之聯絡及行為之分擔，尚難以証人甲○○上開証詞，或被
      告是否綽號「阿松」之人，即據為被告有利之証據。
（四）至辯護人於本院更一審調查時所稱綽號「米粉」者為黃美雲（見本院更一審卷
      第七十四頁）；而証人黃美雲於本院更一審調查時證稱：其綽號「米粉」，伊
      只跟乙○○聯繫，係乙○○向伊購買五分（即一．七八公克）毒品八千元等語
      （見本院更一審卷第八十一頁、第八十三頁）；核與前揭各該電話通聯記錄不
      符。又查九十年十月九日十九時二十分許，乙○○為員警當場埋伏查獲扣得海
      洛因一包，經驗餘淨重為一．七八公克，足見檢驗之前連同包裝其重量必定在
      此之上，何以黃美雲能準確說出該驗餘重量，實已背離經驗法則；況証人甲○
      ○於本院更一審調查時經訊及是否認識【証人黃美雲其人】，又稱【不認識】
      （見本院更一審卷第一七０頁），則証人黃美雲是否即為本件証人甲○○交易
      對象之【米粉】，已非無疑；況被告經本院前審訊及【綽號「米粉」的真實姓
      名】一節，稱【我不知道她的真實姓名】（見本院更一審卷第四十六頁），且
      迄至本院九十二年五月七日調查時均未見被告稱【「米粉」之人係証人黃美雲
      】，乃竟於相隔月餘之同年六月十八日被告之辯護人【忽稱「米粉」之人即為
      黃美雲，並請求訊問証人黃美雲】（見本院更一審卷第七十四頁），亦見其疑
      ，依此，足認証人黃美雲上開所為之証詞，顯係事後迴護被告之詞，並無可採
      。另0000000000號行動電話，申請名義人蔣興喜（住台北縣板橋市
      ○○○街一一○之二號），經本院數度傳喚，均未能依法到案，然依證人黃美
      雲於本院證稱係伊以蔣興喜名義去購買易付卡，如此以他人名義始不容易讓人
      找到等語（見本院更一審卷第八十一頁至第八十二頁）。而按販賣毒品屬法律
      所禁止之行為，對於販賣毒品者者更均科以重刑，是故販毒者以他人名義申請
      電話使用，實不足為奇，要難因該電話為案外人蔣興喜名義，即據為被告有利
      之証據。
（五）又按所謂陷害教唆足以阻斷犯罪之成立，係以被告原無犯罪之意，全因教唆人
      之教唆始萌犯意而行為始足充之，若被告原本即有犯罪之意，僅因教唆人之教
      唆而彰顯其犯行，自無何陷害可言，自不得援引陷害教唆之名義，充作其免責
      之盾牌。查依証人甲○○雖係為配合警方查緝毒品海洛因之來源，而以前開行
      動電話與綽號「米粉」之女子聯絡約定交易，惟「米粉」即因証人甲○○之來
      電，即干冒重刑之危險，多次與証人甲○○或被告電話聯絡後，進而由被告攜
      帶該海洛因前往交易，顯見綽號「米粉」之女子與被告原即有販賣安非他命之
      意，而非因証人甲○○配合警方教唆所啟，已至為明確；本件與所謂之「陷害
      教唆」尚有所區別，尚難以証人甲○○配合警方以釣魚之方式查獲本件，即據
      為被告免責之依據。
（六）本件係警方以「釣魚」方式查緝証人甲○○之上手，客觀上本無查獲大量毒品
      ，或用以分裝之電子秤、夾鏈袋等物品之可能，被告以此抗辯，亦不足採。末
      查，成癮性藥物之施用及交易，均屬法律所禁止之行為，現行毒品危害防制條
      例不惟將成癮性藥物定義為「毒品」，對於販賣毒品者者更均科以重刑，是於
      「交易風險」極高之下，從事毒品販賣者可賺取相當利潤，此為情理上必然之
      事；且查販賣毒品海洛因有其獨特之販售路線及管道，復無公定價格，容易分
      裝份量，而每次買賣之價量，可能隨時依雙方關係深淺、資力、需求量及對行
  情之認知、來源是否充裕、查緝是否嚴緊、購買者被查獲時供述購買對象之可
      能風險之評估等，而異其標準，非可一概而論，從而販賣之利得，一般除被告
      坦承犯行或價量俱臻明確外，委難察得實情，惟販賣之人從價差或量差中牟利
      之方式雖異，然其販賣行為在意圖營利則同一。觀諸本件扣案之毒品海洛因，
      淨重雖有一．七八公克，然純度為46.11%，純質淨重僅○．八二公克，顯見販
      售者之購入成本、販出所得間，有超過50%之利差，足認被告與綽號「米粉」
      之人有營利之意圖，灼然甚明。
（七）綜上所述，本件事證已臻明確，被告前開所辯，顯係事後卸責之詞，不足採信
      。本件事証明確，被告犯行堪以認定。
三、按行為後法律有變更者，適用裁判時之法律。但裁判前之法律有利於行為人者，
    適用最有利於行為人之法律，刑法第二條第一項定有明文。查本件被告犯罪後毒
    品危害防制條例第四條業經於九十二年七月九日修正公布，其中第一項販賣第一
    級毒品罪法定刑仍為「處死刑或無期徒刑，處無期徒刑者，得併科新台幣一千萬
    元以下罰金」，並增訂第四項製造、運輸、販賣第四級毒品罪，將原未遂犯之規
    定修正為同條第六項。惟修正後第四條第一項販賣第一級毒品罪之法定刑與修正
    前之同條第一項之法定刑既屬相同，依刑法第二條第一項規定，自應適用裁判時
    之法律。
四、被告於綽號「米粉」者與證人甲○○達成海洛因買賣交易之合意後，經綽號「米
    粉」者聯繫，而依約定前往交易地點，未及交付海洛因之際，即為警查獲。核其
    所為，係犯修正後毒品危害防制條例第四條第六項、第一項之販賣第一級毒品未
    遂罪；被告持有毒品之低度行為，已為販賣毒品之高度行為所吸收，不另論罪。
    檢察官雖認被告所為應係犯前開第四條第一項之販賣第一級毒品既遂罪，然被告
    既未完成交付毒品之行為，其「售出」部分之行為即尚未完成，至被告或「米粉
    」是否基於販賣之意圖，而販入海洛因，則無具體事證可供認定，是本院認被告
    之行為僅構成未遂階段。被告與綽號「米粉」之姓名、年籍均不詳之成年女子者
    間，對於前開行為，有犯意之聯絡與行為之分擔，均為共同正犯。被告已著手於
    販賣毒品之行為而未遂，其行為僅止於未遂階段，應依刑法第二十六條前段規定
    按既遂犯之刑減輕之。
五、原審因認被告該部分犯行罪證明確予以論科固非無見，惟查對於被告如何以行動
    電話0000000000號與綽號「米粉」聯繫購買毒品交易事宜，未於事實
    欄內明白認定，且該行動電話係供販賣毒品聯絡之用，卻適用刑法第三十八條第
    一項第二款之規定沒收，自有違誤，被告上訴意旨否認犯罪，並以前開情詞指摘
    原判決不當，雖無可取，然原判決既有上開可議，自屬無可維持，應由本院將原
    審判決撤銷改判。爰審酌被告販賣第一級毒品海洛因與他人之犯罪手段，因此違
    反國家禁止毒品施用、流通之政策，造成毒品施用之擴散，並間接導致施用者對
    自身健康之戕害，以及被告犯罪後矢口否認犯行之態度等一切情狀，量處有期徒
    刑捌年，以資懲儆。扣案海洛因一包（驗餘淨重一．七八公克），為毒品危害防
    制條例第二條所定義之毒品，屬違禁物，應依該條例第十八條第一項沒收並銷燬
    之；扣案之毒品海洛因外包裝一個，係綽號「米粉」之女子與被告所有供販賣毒
    品所用之物（最高法院八十八年台上字第五０三三號判決參照），被告所有之行
    動電話一具，則為被告與「米粉」聯繫販賣毒品所用之物，均應依同法第十九條
    第一項規定沒收。另被告之販賣毒品行為尚未完成，且未收取任何價金，自難謂
    有犯罪所得之財物，亦無毒品危害防制條例第十九條第一項追徵之問題，併此敘
    明。
六、公訴意旨另以：被告與「米粉」共同基於概括之犯意，自九十年六月間起，至同
    年十月八日止，在臺南縣永康市臺南高工對面夜市廣場、永康市○○路與中山南
    路之水果攤前、及臺南市○○路延平市場等處，連續多次販賣第一級毒品海洛因
    予甲○○，每次金額二千五百元至一萬五千元不等，因認被告涉有連續販賣第一
    級毒品罪嫌。訊據被告堅詞否認有何此部分之犯行，且查：
（一）被告於九十年二月四日，因施用毒品經臺灣高雄地方法院裁定強制戒治後，即
      自當日起在臺灣屏東戒治所接受強制戒治，直至同年七月二日始停止戒治出所
      等情，業據原審向臺灣高雄地方法院檢察署調閱九十年度毒偵字第七五０被告
      之強制戒治執行卷宗屬實（外放），則檢察官所稱被告自九十年六月間起，至
      七月二日止有連續販賣毒品之行為，客觀上已無可能。
（二）被告所使用之0000000000號行動電話門號，係自九十年九月二十日
      方始開通，而「米粉」所使用之0000000000號行動電話，則自九十
      年十月七日起，才有與被告聯繫之記錄，分別有泛亞電信公司、和信電信公司
      所函覆之通聯記錄可憑，該通聯記錄自無法證明被告於七月三日至十月六日間
      ，有與「米粉」共同販毒之行為。
（三）證人甲○○於警訊及原審審理時，固均證稱自九十年五、六月間起，即多次向
      「米粉」購買毒品，然本院既查無其他積極證據，足認被告自九十年七月二日
      停止戒治後，至同年十月八日間，有何共同販賣毒品之行為，不能證明被告有
      此部分犯行，然檢察官既認被告此部分行為，與上揭論罪科刑部分，有連續犯
      之裁判上一罪關係，爰不另為無罪之諭知。
據上論斷，應依刑事訴訟法第三百六十九條第一項前段、第三百六十四條、第二百九
十九條第一項前段、修正後毒品危害防制條例第四條第六項、第一項、第十八條第一
項、第十九條第一項、刑法第十一條前段、第二條第一項、第二十八條、第二十六條
前段判決如主文。
本案經檢察官許仲瑩到庭執行職務。
中      華      民      國    九十三    年      三      月     十七     日
                                     臺灣高等法院臺南分院刑事第四庭
                                             審判長法官  鄭  文  肅
                                                   法官  王  浦  傑
                                                   法官 陳  珍  如
右正本證明與原本無異。
如不服本判決，應於判決送達後十日內向本院提出上訴狀，其未敘述理由者並應於提
出上訴狀後十日內向本院補提理由書（應附繕本)。
                                             法院書記官  周  美  莉
中      華      民      國    九十三    年      三      月     十七     日
附錄：本判決論罪科
修正後毒品危害防制條例第四條：
製造、運輸、販賣第一級毒品者，處死刑或無期徒刑；處無期徒刑者，得
併科新臺幣一千萬元以下罰金。
製造、運輸、販賣第二級毒品者，處無期徒刑或七年以上有期徒刑，得併
科新臺幣七百萬元以下罰金。
製造、運輸、販賣第三級毒品者，處五年以上有期徒刑，得併科新臺幣五
百萬元以下罰金。
製造、運輸、販賣第四級毒品者，處三年以上十年以下有期徒刑，得併科
新臺幣三百萬元以下罰金。
製造、運輸、販賣專供製造或施用毒品之器具者，處一年以上七年以下有
期徒刑，得併科新臺幣一百萬元以下罰金。
前五項之未遂犯罰之。
本件得上訴。
